【裁判字號】    96,訴,2690
【裁判日期】    970627
【裁判案由】    毒品危害防制條例
【裁判全文】
臺灣板橋地方法院刑事判決              96年度訴字第2690號
公  訴  人  臺灣板橋地方法院檢察署檢察官
被      告  甲○○
選任辯護人  劉衡慶  律師
            張建鳴  律師
被      告  庚○○
指定辯護人  本院公設辯護人  乙○○
上列被告因違反毒品危害防制條例案件，經檢察官提起公訴（95
年度偵字第28802 號、96年度偵字第12328 、12368 、12707 號
），本院判決如下：
    主  文
甲○○共同連續販賣第二級毒品，累犯，處有期徒刑捌年陸月，
新臺幣柒仟元沒收，如全部或一部不能沒收時，其中新臺幣陸仟
元以其財產抵償之，餘新臺幣壹仟元以其與庚○○財產連帶抵償
之，扣案之第二級毒品安非他命貳拾壹包（總驗餘淨重柒點捌
公克）均沒收銷燬之。又共同販賣第二級毒品，累犯，處有期徒
刑柒年陸月，新臺幣壹仟元沒收，如全部或一部不能沒收時，以
其與庚○○財產連帶抵償之，扣案之第二級毒品安非他命貳拾壹
包（總驗餘淨重柒點捌公克）均沒收銷燬之。又共同販賣第二
級毒品，累犯，處有期徒刑柒年陸月，新臺幣壹仟元沒收，如全
部或一部不能沒收時，以其與庚○○財產連帶抵償之，扣案之第
二級毒品安非他命貳拾壹包（總驗餘淨重柒點捌公克）均沒收
銷燬之。又販賣第二級毒品，累犯，處有期徒刑柒年陸月，新臺
幣壹仟元沒收，如全部或一部不能沒收時，以其財產抵償之，扣
案之第二級毒品安非他命貳拾壹包（總驗餘淨重柒點捌公克）
均沒收銷燬之。又販賣第二級毒品，累犯，處有期徒刑柒年陸月
，新臺幣壹仟元沒收，如全部或一部不能沒收時，以其財產抵償
之，扣案之第二級毒品安非他命貳拾壹包（總驗餘淨重柒點捌
公克）均沒收銷燬之。應執行有期徒刑拾捌年，新臺幣壹萬壹仟
元沒收，如全部或一部不能沒收時，其中新臺幣捌仟元以其財產
抵償之，餘新臺幣仟元，以其與庚○○財產連帶抵償之，扣案
之第二級毒品安非他命貳拾壹包（總驗餘淨重柒點捌公克）均
沒收銷燬之。又被訴如附表二編號１及２之販賣第二級毒品罪嫌
，均無罪。
庚○○共同販賣第二級毒品，處有期徒刑柒年貳月，新臺幣壹仟
元沒收，如全部或一部不能沒收時，以其與甲○○財產連帶抵償
之，扣案之第二級毒品安非他命貳拾壹包（總驗餘淨重柒點捌
公克）均沒收銷燬之。又共同販賣第二級毒品，處有期徒刑柒年
貳月，新臺幣壹仟元沒收，如全部或一部不能沒收時，以其與甲○○財產連帶抵償之，扣案之第二級毒品安非他命貳拾壹包（總
驗餘淨重柒點捌公克）均沒收銷燬之。又共同販賣第二級毒品
，處有期徒刑柒年貳月，新臺幣壹仟元沒收，如全部或一部不能
沒收時，以其與甲○○財產連帶抵償之，扣案之第二級毒品安非
他命貳拾壹包（總驗餘淨重柒點捌公克）均沒收銷燬之。應執
行有期徒刑拾肆年，新臺幣仟元沒收，如全部或一部不能沒收
時，以其與甲○○財產連帶抵償之，扣案之第二級毒品安非他命
貳拾壹包（總驗餘淨重柒點捌公克）均沒收銷燬之。又被訴如
附表二編號２所示之販賣第二級毒品罪嫌，無罪。
    事  實
一、甲○○前於民國（下同）96年間，因違反毒品危害防制條例
    案件，經本院判處有期徒刑8 月、6 月，並定其應執行有期
    徒刑1 年確定，再減為有期徒刑4 月、3 月，並定其應執行
    有期徒刑6 月在案，於96年7 月30日以易科罰金執行完畢，
    竟仍不知悛悔，明知安非他命屬行政院公告之第二級毒品，
    不得販賣、持有之，竟意圖營利：
  (一)基於自己或與庚○○同一之概括犯意聯絡，先後於如附表一
    編號１至４所示時間、地點，以如附表一編號１至４所示之
    價格，分別出賣如附表一編號１至４所示重量之第二級毒品
    安非他命（下稱安非他命）予如附表一編號１至４所示之人
    施用，而販賣營利。
  (二)另與庚○○基於同一之犯意聯絡，先由甲○○接聽戊○○之
    電話，約定交易安非他命之價格、重量後，再由庚○○於如
    附表一編號５所示時間、地點，以如附表一編號５所示之價
    格，出面送交如附表一編號５所示重量之安非他命予戊○○
    施用，庚○○再上開所得交予甲○○，而販賣營利。
  (三)另與庚○○基於同一之犯意聯絡，先由甲○○接聽戊○○之
    電話，約定交易安非他命之價格、重量後，再由庚○○於如
    附表一編號６所示時間、地點，以如附表一編號６所示之價
    格，出面送交如附表一編號６所示重量之安非他命予戊○○
    施用，庚○○再上開所得交予甲○○，而販賣營利。
  (四)復另行起意，於如附表一編號７所示時間、地點，以如附表
    一編號７所示之價格，出售如附表一編號７所示重量之安非
    他命予辛○○施用，而販賣營利。
  (五)復另行起意，於如附表一編號８所示時間、地點，以如附表
    一編號８所示之價格，出售如附表一編號８所示重量之安非
    他命予辛○○施用，而販賣營利。
二、嗣於95年12月7 日21時30分許，經警在甲○○友人李宗道（
    按經檢察官另行通緝中）台北縣新莊市○○○路85之3 號3
    樓301 室樓下1 樓前查獲甲○○、庚○○2 人，並扣得甲基
    安非他命21包（總驗餘淨重7.38公克，起訴書誤載為6.6 公
    克，按同時另有扣得第一級毒品海洛因7 包）。
三、案經台北市政府警察局報請臺灣板橋地方法院檢察署檢察官
    偵查起訴。
    理  由
壹、有罪部分：
一、訊據被告甲○○固坦承於上開時地遭警查獲上開甲基安非他
    命21包（總驗餘淨重7.38公克）乙情，惟矢口否認如附表一
    編號１至８之全部犯行，辯稱：上開安非他命21包係伊遭查
    獲前，「小迪」之男子寄放在伊處，伊不認識丙○○、辛○○、戊○○3 人，亦未曾販賣過安非他命予其等3 人施用云
    云；訊據被告庚○○則坦承上開犯行即如附表一編號１、５
    及６之犯行不諱。經查：
  (一)被告甲○○、庚○○2 人於95年12月7 日21時30分許，在台
    北縣新莊市○○○路85之3 號3 樓301 室樓下1 樓前，遭警
    查獲，並扣得上開甲基安非他命21包（總驗餘淨重7.38公克
    ）乙情，業據被告2 人於本院審理時均坦承屬實，並互核一
    致，且扣案之上開安非他命21包經送請台北市政府警察局鑑
    定之結果，確均含有甲基安非他命成份，此有該局96年3 月
    6 日北市鑑毒字第991 號鑑驗通知書乙紙，在卷可稽，足堪
    認定。
  (二)如上開附表一編號１、３及４所示（即被告甲○○販賣安非
    他命予丙○○施用）部分：
  1.被告甲○○及其辯護人於本院審理時雖抗辯證人丙○○於偵
    查中證述之詞，因未予被告甲○○及其辯護人對證人丙○○
    行詰問或對質之權利，而認證人丙○○於偵查中證述之詞，
    應無證據能力云云。惟證人丙○○於偵查中證述之詞，不僅
    業據證人丙○○於作證前先行具結在案，且證人丙○○其人
    亦經本院多次於審判期日傳喚、拘提，然均未能到庭接受交
    互詰問，是本院顯已儘保障被告甲○○及其辯護人對證人丙○○詰問或對質之權利，則依刑事訴訟法第158 條之3 、第
    159 條之1 第2 項之規定，除「顯有不可信之情況者」外，
    仍應具有證據能力，合先敘明。
  2.被告甲○○就上開如附表一編號１、３及４所示之犯行，業
    據證人丙○○於偵查中證稱：「（有無向甲○○購買過安非
    他命？）....95 年2月，在新莊市○○街，用1000元買安非
    他命0. 2公克，我是在新莊市○○街70巷8 號3 樓庚○○家
    中跟甲○○拿，庚○○有看到，安非他命是用透明塑膠袋裝
    著。.. ..95 年5 月，在新莊市○○○路22號1 樓，用2000
    元買安非他命0.5 公克，是在甲○○家新莊市○○○路的樓
    下，該次庚○○不在場，安非他命是用透明塑膠袋裝著。..
    .. 95 年6 月，是在新莊市豐年國小，用3000元買安非他命
    0.6 克，該次庚○○不在場，安非他命是用透明塑膠袋裝著
    。.. .. 」等語（見95年度偵字第28802 號卷第249 、250
    頁）明確，不僅核與被告甲○○本人於偵查中供稱：「（95
    年5 月，在新莊市○○○路你家樓下，丙○○跟你拿安非他
    命0. 5公克，丙○○再給你2000元？）是的」、「（95年6
    月，在新莊市豐年國小，你賣安非他命0.6 公克給丙○○，
    丙○○給你3000元？）是的」等語（見同上偵查卷第293 頁
    ），均相符合，亦核與證人即被告庚○○於偵查中具結後證
    稱：「（95年2 月，在新莊市○○街，丙○○是否有跟甲○○買安非他命1 小包，是用1000元買0.2 公克？）是的，因
    為是用透明袋子裝著，所以我有看到」等語（見同上偵查卷
    第29 2頁）相符，復有扣案之上開已分裝完畢之甲基安非他
    命21包（總驗餘淨重7.38公克），在卷可稽，足堪認定。
  3.雖被告甲○○於本院審理時辯稱其未有販賣上開安非他命3
    次予丙○○施用，亦不認識丙○○其人云云。惟被告甲○○
    就上開如附表一編號１、３及４所示之販賣安非他命予丙○○施用犯行，不僅業據證人丙○○及庚○○2 人於偵查中均
    證述綦詳，並互核一致，且被告甲○○本人於偵查中亦坦承
    上開如附表一編號３及４所示之犯行不諱，至於上開如附表
    一編號１所示之犯行，亦據證人丙○○及證人即被告庚○○
    2 人證述明確，有如上述，則被告甲○○上開所辯，顯係事
    後卸責之詞，不足採信。
  4.綜上所述，被告甲○○先後3 次販賣上開如附表一編號１、
    ３及４所示之安非他命予丙○○施用之犯行，均臻明確，應
    予依法論科。
  (二)如上開附表一編號２、５及６所示（即被告甲○○、庚○○
    2 人共同販賣安非他命予戊○○施用）部分：
  1.被告甲○○及其辯護人於本院審理時雖抗辯證人戊○○於偵
    查中證述之詞，因未予被告甲○○及其辯護人對證人戊○○
    行詰問或對質之權利，而認證人戊○○於偵查中證述之詞，
    應無證據能力云云。惟證人戊○○於偵查中證述之詞，不僅
    業據證人戊○○於作證前先行具結在案，且證人戊○○其人
    亦經本院於審判期日傳喚到庭，並經被告甲○○之辯護人對
    其行交互詰問在案，應已保障被告甲○○及其辯護人對證人
    戊○○詰問或對質之權利，則依刑事訴訟法第158 條之3 、
    第159 條之1 第2 項之規定，除「顯有不可信之情況者」外
    ，仍應具有證據能力，合先敘明。
  2.被告甲○○、庚○○2 人就上開如附表一編號２、５及６所
    示之犯行，業據被告庚○○於本院審理時坦承不諱，不僅核
    與被告庚○○本人於偵查中具結後證稱：「（95年3 月，有
    無至新莊市○○○路24巷... 水溝旁邊，將安非他命拿給戊○○？）有，是甲○○要我將安非他命賣給戊○○，甲○○
    將安非他命1 小包交給我，大約0.2 、0.3 公克，我自己去
    將安非他命交給戊○○，甲○○沒有去，戊○○再把1000元
    給我，我回去後再將1000元交給甲○○。安非他命是用透明
    袋子裝著，所以我有看到」、「（95年4 月，是否送到新莊
    市○○○路24巷.... 水 溝旁邊，將安非他命拿給戊○○？
    ）沒有，只有3 月、7 月、8 月有，每次都是甲○○要我將
    安非他命賣給戊○○，甲○○將安非他命1 小包交給我，大
    約0.2 、0. 3公克，我自己去將安非他命交給戊○○，甲○○沒有去，戊○○再把1000元給我，我回去後再將1000元交
    給甲○○。安非他命是用透明袋子裝著，所以我有看到」等
    語（見同上偵查卷第292 頁），前後一致，亦核與證人戊○○於偵查中證稱：「（有無向甲○○購買過安非他命？）..
    .. 95 年3 月，我打電話跟甲○○要安非他命，甲○○表示
    他會找人將安非他命送過來，後來庚○○將安非他命0.3 公
    克交給我，安非他命是用透明袋子裝著，我再將1000元交給
    庚○○，是在我家新莊市○○○路24巷12弄8 號旁的水溝。
    .... 95 年7 月初，我打電話跟甲○○要安非他命，甲○○
    表示他會找人將安非他命送過來，後來庚○○將安非他命0.
    3 公克交給我，安非他命是用透明袋子裝著，我再將1000元
    交給庚○○，是在我家新莊市○○○路24巷12弄8 號旁的水
    溝。.. ..95 年8 月中，我打電話跟甲○○要安非他命，甲○○表示他會找人將安非他命送過來，後來庚○○將安非他
    命0.3 公克交給我，安非他命是用透明袋子裝著，我再將10
    00元交給庚○○，是在我家新莊市○○○路24巷12弄8 號旁
    的水溝」等語（見同上偵查卷第278 、279 頁）相符，且被
    告甲○○於偵查中亦曾供稱：「（95年3 月，有無與戊○○
    聯絡，要庚○○將安非他命0.3 公克送給戊○○，戊○○交
    給庚○○1000元，庚○○再交給你？）我是自己送過去，只
    有3 月而已，.... 」 等語（見同上偵查卷第293 頁）明確
    ，復有扣案之上開已分裝完畢之甲基安非他命21包（總驗餘
    淨重7.38公克），在卷可稽，足堪認定。
  3.雖被告甲○○於本院審理時辯稱其未有販賣上開安非他命3
    次予戊○○施用，亦不認識戊○○其人云云；另被告庚○○
    後於本院審理時證稱其於95年間大約幫被告甲○○送過安非
    他命2 次，是去找被告甲○○時，被告甲○○要他拿下去在
    新莊市○○○路住處樓下交給丁○○（即「阿堯」，詳後述
    ），但丁○○並沒有交錢給他云云，而證人戊○○後於本院
    審理時亦證稱沒有跟被告甲○○買過安非他命，其在偵查中
    所述，並不實在云云。惟被告甲○○、庚○○2 人就上開如
    附表一編號２、５及６所示之販賣安非他命予戊○○施用犯
    行，不僅業據證人戊○○及庚○○2 人於偵查中均證述綦詳
    ，並互核一致，有如上述，而證人戊○○及證人即被告庚○○2 人於本院審理時證述之詞，不僅均核與其等本人於偵查
    中經具結後證述之詞，均相矛盾，互核不一，且證人即警員
    己○○於本院審理時亦證稱：「（你擔任警察職務幾年？）
    15 年 」、「（本案證人戊○○在96年5 月3 日之警詢筆錄
    是否由你詢問？）是」、「（當時戊○○在回答警詢問題時
    ，她有依自由意志陳述嗎？）是」、「（上次戊○○於本案
    中作證說，她於警詢中所講向甲○○購買安非他命日期是警
    察拿一張紙給她看，叫她寫出日期，而說她在警詢中所述是
    不實在的，當時情形為何？）我沒有拿一張上面有字的紙給
    她看，我當時是拿一張空白的Ａ4 紙，上面沒有任何提示，
    我讓她寫出她向甲○○曾經購買安非他命的時地，也沒有給
    她任何參考的紙張」、「（戊○○是以什麼身分接受你的詢
    問？）當時我們向法院聲請搜索票，我們得知她在台北看守
    所去會客，我們去找她，我還沒有出示搜索票，我問她是否
    願意接受毒品案的調查，她是她自己毒品案的涉嫌人。當時
    這個案子是由檢察官指揮偵辦，我們要去找戊○○為了要佐
    證甲○○販賣毒品的事證，有向貴院聲請搜索票獲准。我們
    找到戊○○之後，她願意配合調查，她帶同我們去她家看，
    有出示搜索票，對她家執行搜索，但是沒有搜到任何東西，
    搜索完才製作警詢筆錄，她是甲○○販賣毒品案的佐證人」
    、「（詢問證人戊○○時，有哪些警員在場？）我、我同仁
    羅文彥」、「（請提示上庭審判筆錄，上次戊○○說打字及
    問話只有壹個警員，有何意見？）如果由我一人製作時，我
    會先詢問涉嫌人是否同意由我壹個人詢問及製作筆錄，所以
    本件事實不是這樣」等語（見本院卷97年1 月17日審判筆錄
    第4至6頁）明確，且證人戊○○於本院審理時亦證稱：「（
    請提示上開偵查卷第270 、271 頁指認照片各五張，當時警
    察是否有請你指認甲○○及庚○○二人？）有」、「（你在
    警察局詢問時，你父親翁景陽有到場？）有」、「（你在警
    察局陳述時，你父親既然有到場，警察沒有用強暴脅迫等不
    正方法對你詢問？）是，是出於我的自由意志而為陳述，警
    員沒有對我不法取供」、「（你在警察局的供述內容中，你
    自己證稱總共有95年3 月、4 月、6 月、7 月、8 月共五次
    向甲○○購買安非他命由庚○○送到你家旁邊的水溝給你，
    是否實在？）這是我講的，.... 」 、「（庚○○經你在偵
    查中證述之後，檢察官問庚○○，有無這五個時間、地點拿
    安非他命給你，庚○○證稱只有3 、7 、8 月有，每次都是
    甲○○將安非他命各一小包交給我，我再將安非他命交給戊○○，甲○○沒有去，戊○○再把壹仟元交給我，我回去再
    交給甲○○，安非他命是用透明袋裝著，所以我有看到，也
    與你在偵查中證述其中三次相符，有何意見？）沒有意見，
    .. .. 」、「（第一次警詢時是96年5 月3 日，第二次偵查
    中是96年5 月7 日，二次訊問時間相差4 天，為何你的回答
    都是一樣？）因為我施用海洛因，所以我想趕快結束問話」
    、「（偵查中你回答是否也是出於自由意志？）是」等語（
    見本院卷96年11月15日審判筆錄第5 至7 頁）屬實，另被告
    甲○○於偵查中亦曾供稱：「（95年3 月，有無與戊○○聯
    絡，要庚○○將安非他命0.3 公克送給戊○○，戊○○交給
    庚○○1000元，庚○○再交給你？）我是自己送過去，只有
    3 月而已，.... 」 等語（見同上偵查卷第293 頁）明確，
    足證戊○○確曾向被告甲○○、庚○○購入安非他命施用等
    情明確，是證人戊○○及證人即被告庚○○上開偵查中證述
    之詞，均堪採信，被告甲○○及證人戊○○、證人即被告庚○○後於本院審理時證述之詞，揆諸上述，顯係事後卸責及
    迴護被告甲○○、庚○○2 人之詞，自均不足為有利被告甲○○、庚○○2人認定之依據，至為灼然。
  4.綜上所述，被告甲○○、庚○○2 人先後3 次販賣上開如附
    表一編號２、５及６所示之安非他命予戊○○施用之犯行，
    均臻明確，亦應予依法論科。
  (三)如上開附表一編號７及８所示（即販賣安非他命予辛○○施
    用）部分：
  1.被告甲○○及其辯護人於本院審理時雖抗辯證人辛○○於偵
    查中證述之詞，因未予被告甲○○及其辯護人對證人辛○○
    行詰問或對質之權利，而認證人辛○○於偵查中證述之詞，
    應無證據能力云云。惟證人辛○○於偵查中證述之詞，不僅
    業據證人辛○○於作證前先行具結在案，且證人辛○○其人
    亦經本院於審判期日傳喚到庭，並經被告甲○○之辯護人對
    其行交互詰問在案，應已保障被告甲○○及其辯護人對證人
    辛○○詰問或對質之權利，則依刑事訴訟法第158 條之3 、
    第159 條之1 第2 項之規定，除「顯有不可信之情況者」外
    ，仍應具有證據能力，合先敘明。
  2.被告甲○○就上開如附表一編號７及８所示之犯行，業據被
    告甲○○本人於偵查中供稱：「（95年9 月，在新莊市民安
    陸橋，你賣安非他命0.3 公克辛○○，辛○○給你1000 元
    ？）是的」、「（95年10月，在民安西路24巷20弄7 號辛○○家樓下，由.... 載 你過去，你賣安非他命0.3 公克給辛○○，辛○○給你1000元？）是的」等語（見同上偵查卷第
    293 頁）明確，並核與證人辛○○於偵查中及本院審理時證
    稱：「（有無向甲○○購買過安非他命？）....95 年9月中
    ，在新莊市○○路橋旁邊，用1000元買0. 3克，安非他命是
    用透明的袋子包裝著，是甲○○親自將安非他命交給我，並
    無其他人在場。....95 年10 月中，在台北縣新莊市○○○
    路24巷20弄7 號我家樓下，用1000元買0.3 克，安非他命是
    用透明的袋子包裝著，該次有人載甲○○過來，但是我不認
    識他，安非他命是甲○○交給我的，那個人在車上，有看到
    我與甲○○交易」、「（你是否見過在庭被告甲○○？）住
    在我新莊市住處那邊，有看過」、「（你本身有無吸毒？）
    以前有」、「（何時戒掉？）很久了，最後一次施用大約六
    、七個月前」、「（你自己有無買過毒品？）96年7 月勒戒
    以前有買過2 、3 次，詳細時間我不記得，後來就沒有了」
    、「（你有無跟甲○○買過？）有」、「（上開那次買毒品
    時，甲○○有無帶其他人過去？）有帶壹個人，當時暗暗的
    ，我看不清楚是誰」、「（95年10月那次交易時間是幾點？
    ）都是晚上，大約7 、8 點」、「（你如何知道甲○○在販
    賣毒品？）不是很清楚，他有朋友以前住在我隔壁，我是聽
    我隔壁鄰居講的，但是我那一位鄰居已經搬走了」、「（你
    除了跟甲○○買毒品外，有無向其他人購買毒品？）沒有」
    、「（你說....95 年9月中，.... 95 年10月中，跟你剛剛
    所述95年10月開始購買三次不符，何者為真？）偵訊筆錄所
    言為真」、「（交易的次數及時間是否都如偵訊筆錄？）是
    」、「（交易的地點是否也如上開偵訊筆錄所述？）是」、
    「（你是跟甲○○購買安非他命？）對」等語（見同上偵查
    卷第263 、264 頁、本院卷97年1 月17日審判筆錄第7 至10
    頁），均相符合，復有扣案之上開已分裝完畢之甲基安非他
    命21包（總驗餘淨重7.38公克），在卷可稽，足堪認定。
  3.雖被告甲○○於本院審理時辯稱其未有販賣上開安非他命2
    次予辛○○施用，亦不認識辛○○其人云云；另證人辛○○
    於本院審理時就其自何時起向被告甲○○購入安非他命施用
    及95年10月該次係在何處交易等之證述內容，亦核與其於偵
    查中證述之情節不符云云。惟被告甲○○就上開如附表一編
    號７及８所示之販賣安非他命予辛○○施用犯行，不僅業據
    被告甲○○本人於偵查中供述屬實，而核與證人辛○○於偵
    查中及本院審理時證述之情節，並互核一致，有如上述，足
    堪採信。另證人辛○○於本院審理時就其自何時起向被告甲○○購入安非他命施用及95年10月該次係在何處交易等之證
    述內容，雖核與本院上開認定不符，然此乃因時間久遠，證
    人記憶淡忘所致，且證人辛○○於本院審理時亦證稱其於偵
    查所述實在，而證人辛○○於本院審理時所證述第1 次向被
    告甲○○購入安非他命之時地、地點即95年10月，在台北縣
    新莊市民安陸橋，亦核與「95年9 月，在台北縣新莊市○○○路24巷20弄7 號樓下」，均相去不遠，惟95年10月交易那
    次，確有另乙名男子與被告甲○○同來進行交易乙節，則核
    與證人辛○○於偵查中證述之內容一致，是被告甲○○及證
    人辛○○於本院審理時部分不符證述內容云云，顯係事後卸
    責及記憶錯誤之詞，自亦不足為有利被告甲○○認定之憑據
    ，至為顯然。
  4.綜上所述，被告甲○○先後2 次販賣上開如附表一編號７及
    ８所示之安非他命予辛○○施用之犯行，均臻明確，應予依
    法論科。
二、核被告甲○○上開如附表一編號１至８所為，係犯毒品危害
    防制條例第4 條第2 項之販賣第二級毒品罪；被告庚○○上
    開如附表一編號２、５及６所為，則均係犯毒品危害防制條
    例第4 條第2 項之販賣第二級毒品罪。被告甲○○就上開如
    附表一編號１至４所示及被告庚○○就上開如附表一編號２
    所示行為後，刑法第33條、第51條、第56條有關法定罰金刑
    、定應執行刑、連續犯之規定，業於94年2 月2 日經修正公
    布，並自95年7 月1 日起生效施行，經本院比較修正前後之
    規定，以修正前之規定，為有利於被告甲○○、庚○○2 人
    ，應依刑法第2 條第1 項前段之規定，從修正前刑法第33條
    、第56條之規定處斷；又被告甲○○、庚○○2 人持有上開
    安非他命之低度行為，為其等持以販賣上開安非他命之高度
    行為所吸收，均不另論擬，合先敘明。被告甲○○就上開如
    附表一編號１至４所示犯行，其時間緊接，所犯構成要件相
    同，顯係基於同一之概括犯意所為，為連續犯，應依修正前
    刑法第56條之規定，論以一罪，並加重其刑。被告甲○○就
    所犯上開如附表一編號１至４、５、６、７、８各罪間及被
    告庚○○就所犯上開如附表一編號２、５、６各罪間，均犯
    意各別，應予分論併罰。被告甲○○、庚○○2 人就所犯上
    開如附表一編號２、５及６所示各罪，均有犯意聯絡及行為
    分擔，均為共同正犯。又被告甲○○前於96年間，因違反毒
    品危害防制條例案件，經本院判處有期徒刑8 月、6 月，並
    定其應執行有期徒刑1 年確定，再減為有期徒刑4 月、3 月
    ，並定其應執行有期徒刑6 月在案，於96年7 月30日以易科
    罰金執行完畢，此有被告甲○○之臺灣高等法院被告前案紀
    錄表乙份可佐，其復於5 年內，故意再犯有期徒刑以上之本
    罪，為累犯，應依刑法第47條第1 項之規定，加重其刑（惟
    法定本刑為無期徒刑者，則依法不得加重），並就其所犯上
    開如附表一編號１至４所示乙罪，依法遞加重之。爰審酌被
    告甲○○、庚○○2 人本件犯罪之動機、目的、手段，被告
    甲○○、庚○○2 人先後多次或共同販賣上開安非他命，對
    社會所生危害之程度及被告甲○○、庚○○2 人犯罪後之態
    度等一切情狀，各量處如主文所示之刑，再依修正前刑法第
    51條第5 款之規定，定被告甲○○、庚○○2 人應執行之刑
    ，以資儆懲。
三、扣案之上開甲基安非他命21包（總驗餘淨重7.38公克），均
    為第二級毒品，業據本院認定在卷，應依毒品危害防制條例
    第18條第1 項前段之規定，均宣告沒收銷燬之。至於被告甲○○因販賣上開如附表一編號１、３、４、７、８所示安非
    他命所得之現金1000元、2000元、3000元、1000元及1000元
    （合計8000元）及其與被告庚○○因共同販賣上開如附表一
    編號２、５及６所示安非他命所得之現金1000元、1000元、
    1000元（合計3000元），則為其等分別或共同因販賣上開安
    非他命所得之財物，應依毒品危害防制條例第19條第1 項之
    規定，均宣告沒收之，如全部或一部不能沒收時，則分別或
    連帶以其財物抵償之。
貳、無罪部分（即如附表二所示）：
一、本件公訴意旨另以：被告甲○○另於如附表二編號１所示之
    時間、地點，以5000元之價格，販賣安非他命3 公克予丙○○施用；被告甲○○、庚○○另於如附表二編號２所示之時
    間、地點，以500 元之價格，販賣安非他命0.1 公克予丁○○施用，因認被告甲○○此部分所為，均另涉有毒品危害防
    制條例第4 條第2 項之販賣第二級毒品罪嫌；被告庚○○此
    部分所為，則另涉有毒品危害防制條例第4 條第2 項之販賣
    第二級毒品罪嫌云云。
二、按「犯罪事實應依證據認定之，無證據不得認定犯罪事實」
    ，刑事訴訟法第154 條第2 項定有明文。
三、訊據被告甲○○堅決否認此部分犯行，辯稱：伊未曾於上開
    時地販賣安非他命予丙○○、丁○○施用等語；訊據被告庚○○則坦承此部分犯行。經查：
  (一)上開如附表二編號１（即被告甲○○販賣安非他命予丙○○
    施用）部分：按公訴人認被告甲○○另涉有上開如附表二編
    號１所示之犯嫌，無非僅以單一證人丙○○於偵查中證述之
    詞，為其僅有之論據云云，惟被告甲○○此部分犯嫌，不僅
    業據被告甲○○本人迭次於偵查中及本院審理時均堅決否認
    在卷，此外，復查無其他任何積極事證，足以認定被告甲○○確有公訴人所指此部分犯行，則僅憑單一證人丙○○於偵
    查中證述之詞云云，自仍不足逕認被告甲○○確有公訴人所
    指此部分犯行，應依刑事訴訟法第301 條第1 項之規定，另
    為無罪之諭知。
  (二)上開如附表二編號２（即被告甲○○、庚○○共同販賣安非
    他命予丁○○施用）部分：按公訴人認被告甲○○、庚○○
    2 人另涉有上開如附表二編號２所示之犯嫌，無非僅以單一
    證人即被告庚○○於偵查中證述之詞，為其僅有之論據云云
    ，惟被告甲○○此部分犯嫌，不僅業據被告甲○○本人迭次
    於偵查中及本院審理時均堅決否認在卷，且丁○○其人經本
    院查詢其在監在押紀錄後，證明丁○○其人自95年8 月11日
    即已經送入台灣台北監獄台北分監（即台北看守所）執行，
    迄96年1 月24日始行執行完畢出監，此有丁○○之臺灣高等
    法院在監在押全國紀錄表乙紙，在卷可稽，則被告甲○○、
    庚○○2 人焉有於丁○○在台灣台北監獄台北分監執行當中
    之95年12月7 日，在台灣台北監獄台北分監外之台北縣新莊
    市○○○路85之3 號處，販賣上開安非他命0.1 公克予丁○○施用之可能，至為灼然。此外，復查無其他任何積極事證
    ，足以認定被告甲○○、庚○○2 人確有公訴人所指此部分
    犯行，則僅憑單一證人即被告庚○○於偵查中證述之詞云云
    ，自仍不足逕認被告甲○○、庚○○2 人確有公訴人所指此
    部分犯行，應依刑事訴訟法第301 條第1 項之規定，另為無
    罪之諭知。
據上論斷，應依刑事訴訟法第299 條第1 項前段、第301 條第1
項，毒品危害防制條例第4 條第2 項、第18條第1 項前段、第19
條第1 項，刑法第2 條第1 項前段、第11條前段、第28條、修正
前第56條、第47條第1 項、修正前第51條第5 款，判決如主文。
本案經檢察官楊展庚到庭執行職務。
中    華    民    國    97    年    6     月    27    日
                刑事第十二庭  審判長法  官  戴嘉清
                                    法  官  陳信旗
                                    法  官  林晏鵬
以上正本證明與原本無異
如不服本判決應於送達後10日內向本院提出上訴狀
                                    書記官  陳映孜
中    華    民    國    97    年    6     月    27    日
附錄法條：毒品危害防制條例第4條
毒品危害防制條例第4條
製造、運輸、販賣第一級毒品者，處死刑或無期徒刑；處無期徒
刑者，得併科新臺幣 1 千萬元以下罰金。
製造、運輸、販賣第二級毒品者，處無期徒刑或 7 年以上有期徒
刑，得併科新臺幣 7 百萬元以下罰金。
製造、運輸、販賣第三級毒品者，處 5 年以上有期徒刑，得併科
新臺幣 5 百萬元以下罰金。
製造、運輸、販賣第四級毒品者，處 3 年以上 10 年以下有期徒
刑，得併科新臺幣 3 百萬元以下罰金。
製造、運輸、販賣專供製造或施用毒品之器具者，處 1 年以上 7
年以下有期徒刑，得併科新臺幣 1 百萬元以下罰金。
前五項之未遂犯罰之。


司法院資訊處製作；財團法人民間司法改革基金會備份。
